臺灣臺中地方法院刑事判決　　　　　　　96年度交訴字第50號
公　訴　人　臺灣臺中地方法院檢察署檢察官
被　　　告　甲○○
上列被告因公共危險等案件，經檢察官提起公訴（96年度偵字第
454、3268號），被告於本院準備程序中就被訴事實為有罪之陳
述，經合議庭評議後裁定由受命法官獨任改行簡式審判程序審理
，判決如下：
    主    文
甲○○服用酒類，不能安全駕駛動力交通工具而駕駛，處有期徒
刑月；又因過失傷害人，處有期徒刑肆月；又駕駛動力交通工
具肇事，致人傷害而逃逸，處有期徒刑陸月。應執行有期徒刑拾
月。
    犯罪事實
一、甲○○於民國95年12月16日15時許，在苗栗縣苑裡鎮友人住
    處，飲用米酒後，注意力無法集中，已達不能安全駕駛動力
    交通工具之程度，竟仍於95年12月16日17時許，駕駛車牌號
    碼FG—0580號自小客車，沿臺中縣大甲鎮○○路由北往南行
    駛，行經臺中縣大甲鎮○○路2段與順帆路交岔路口，本應
    注意汽車駕駛人飲用酒類後其吐氣所含酒精濃度超過每公升
    0.25毫克以上者，不得駕車，且汽車行駛時，駕駛人應注意
    車前狀況，並隨時採取必要之安全措施，而依當時情形，天
    候陰、夜間有照明、省道三岔路口、柏油路面濕潤無缺陷、
    無障礙物、視距良好、行車管制號誌正常，又無不能注意之
    情事，竟因酒後疏於注意，適有丙○○騎乘車牌號碼RK8 —
    432號輕型機車，行經臺中縣大甲鎮○○路2段與順帆路交岔
    路口之際，遭甲○○所駕駛之自小客車撞擊後，當場人車倒
    地，致使丙○○因而受有腦震盪、骨盆骨折、右踝壓砸傷等
    傷害，甲○○駕車肇事後，竟未下車察看丙○○之傷勢、呼
    叫救護車或留置現場協助送醫救護，卻在發現撞傷人後，仍
    駕車加速逃逸離開現場。嗣因黃景龍於95年12月16日17時40
    分許，駕駛車牌號碼HA—2270號自小客車，沿臺中縣大甲鎮
    ○○路由北向南行駛，行經臺中縣大甲鎮○○路3段與順帆
    路口時，見丙○○受傷倒在馬路上，放慢速度往前繼續行駛
    ，又在臺中縣大甲鎮○○路3段與渭水路口，發現甲○○所
    駕駛之前開自小客車車頭下方壓住丙○○所駕駛之前開機車
    ，並當場目睹甲○○在倒車之後隨即加速離去，黃景龍乃立
    即駕車追趕，在臺中縣大甲鎮○○路2段895號捷安特公司前
    ，將甲○○所駕駛之自小客車攔下，並打電話報警，甲○○
    見狀欲棄車逃逸，經黃景龍與同車友人攔住，等待警方到場
    處理，臺中縣警察局交通隊大甲交通小隊據報到場後，即於
    95年12月16日18時35分許，對甲○○以呼氣測試酒精濃度，
    測試結果，其呼氣中之酒精濃度高達每公升0.62毫克。
二、案經丙○○之母乙○○訴由臺中縣警察局大甲分局報告臺灣
    臺中地方法院檢察署檢察官偵查起訴。
    理    由
一、訊據被告甲○○對於前揭時地，因酒後駕車，未注意車前狀
    況，不慎撞傷被害人丙○○，並於肇事後逃逸等犯行，業經
    於本院中坦認屬實，核與告訴人乙○○之指訴情節及證人黃
    景龍於警詢中之陳述內容均屬相符，並有道路交通事故現場
    圖一份、道路交通事故調查報告表(一)(二)各一份、被害人丙○○提出之光田綜合醫院大甲分院診斷證明書及臺北市立聯合
    醫院仁愛院區驗傷診斷書各一份、臺中縣警察局道路交通事
    故當事人酒精測定紀錄表一份、刑法第一百八十五條之三案
    件測試觀察紀錄表一份、被告所駕駛自小客車之車籍作業系
    統—查詢認可資料一份、被害人丙○○所駕駛輕型機車之車
    籍作業系統—查詢認可資料一份、事發現場照片八張等在卷
    可稽；而被害人丙○○所受之傷害，確實與被告酒後駕車未
    注意車前狀況之過失行為間，有相當因果關係存在，應堪認
    定。因此，被告酒後駕車、過失傷害及肇事逃逸之犯行，應
    堪認定。本件事證已臻明確，被告犯行，洵堪認定。
三、論罪科刑部分：
（一）核被告所為，係犯刑法第一百八十五條之三之公共危險罪
      、刑法第一百八十五條之四之肇事逃逸罪、刑法第二百八
      十四條第一項之過失傷害罪。
（二）按汽車駕駛人，酒後駕車，因而致人受傷或死亡，依法應
      負刑事責任者，加重其刑至二分之一，道路交通管理處罰
      條例第八十六條第一項定有明文。查：被告於飲酒後，注
      意力不集中，已達不能安全駕駛之程度，竟仍駕車行駛，
      以致未注意車前狀況，撞傷被害人丙○○，致使被害人丙○○受有腦震盪、骨盆骨折、右踝壓砸傷等傷害，是以，
      被告因酒後駕車導致被害人丙○○受傷之過失傷害犯行，
      自應依道路交通管理處罰條例第八十六條第一項之規定，
      予以加重其刑。
（三）又被告所犯公共危險罪、過失傷害罪及肇事逃逸罪三者間
      ，其犯意各別，行為互殊，應予分論併罰。
（四）爰審酌被告前於95年間，甫因酒後駕車之公共危險罪，經
      本院沙鹿簡易庭於95年3月17日以95年度沙簡字第149號判
      處拘役五十九日，如易科罰金，以銀元三百元即新臺幣九
      百元折算一日確定，又因酒後駕車之公共危險罪，經本院
      沙鹿簡易庭於95年7月3日以95年度沙交簡字第244號判處
      拘役五十五日，如易科罰金，以銀元三百元即新臺幣九百
      元折算一日確定，經本院以95年度聲字第2905號裁定合併
      定其應執行拘役一百日確定，於95年9月19日易科罰金執
      行完畢，此有臺灣高等法院被告前案紀錄表一份在卷足憑
      ，被告仍不知悔悟，竟仍於飲酒後已達不能安全駕駛之程
      度，猶駕車行駛，不顧酒後駕車因注意力降低，可能影響
      行車安全並對於其他用路人所造成之危險，且被告於駕車
      肇事造成被害人丙○○受傷倒地後，既未下車察看被害人
      丙○○之傷勢，亦未呼叫救護車或停留現場協助救護傷患
      ，為圖規避個人日後將衍生之酒後駕車、過失傷害等刑事
      及民事責任，即駕車逃逸，罔顧被害人丙○○之生命、安
      全，被告雖於本院中坦承全部犯行，犯後態度良好，然因
      被害人丙○○因本件車禍造成之傷勢嚴重，目前右腳踝內
      側傷口尚未完全復原，仍須復健一個月，以評估是否仍需
      開刀治療，現階段行走均需仰賴柺杖，業據告訴人乙○○
      於本院中陳述明確，被告迄今仍未與告訴人乙○○達成和
      解，以金錢賠償被害人丙○○之身體及精神所受之損害，
      參酌公訴檢察官就被告所犯公共危險、過失傷害、肇事逃
      逸等罪，分別具體求處有期徒刑四月、四月以上、六月以
      上之刑度等一切情狀，分別量處如主文所示之刑，並合併
      定其應執行之刑，以示懲儆。
據上論斷，應依刑事訴訟法第二百七十三條之一第一項、第二百
九十九條第一項前段，道路交通管理處罰條例第八十六條第一項
，刑法第一百八十五條之三、第一百八十五條之四、第二百八十
四條第一項、第五十一條第五款，刑法施行法第一條之一第一項
、第二項，判決如主文。
中　　華　　民　　國　　96　　年　　4 　　月　　10　　日
                  刑事第五庭    法  官  巫淑芳
上正本證明與原本無異。
如不服本判決，應於送達後十日內向本院提出上訴狀（須附繕本
），上訴於臺灣高等法院臺中分院。
                                書記官  王麗麗
中　　華　　民　　國　　96　　年　　4 　　月　　10　　日
附錄論罪科刑法條：
中華民國刑法第185條之3：
服用毒品、麻醉藥品、酒類或其他相類之物，不能安全駕駛動力
交通工具而駕駛者，處一年以下有期徒刑、拘役或三萬元以下罰
金。
中華民國刑法第185條之4：
駕駛動力交通工具肇事，致人死傷而逃逸者，處六月以上五年以
下有期徒刑。
中華民國刑法第284條：
因過失傷害人者，處六月以下有期徒刑、拘役或五百元以下罰金
，致重傷者，處一年以下有期徒刑、拘役或五百元以下罰金。
從事業務之人，因業務上之過失傷害人者，處一年以下有期徒刑
、拘役或一千元以下罰金，致重傷者，處三年以下有期徒刑、拘
役或二千元以下罰金。
